【裁判字號】    98,消債清,29
【裁判日期】    980227
【裁判案由】    清算事件
【裁判全文】
臺灣臺中地方法院民事裁定            98年度消債清字第29號
聲  請  人  己○○○○○○○○.
                        號6樓.
債  權  人  國泰世華商業銀行股份有限公司
法定代理人  丁○○
債  權  人  渣打國際商業銀行股份有限公司
法定代理人  庚○○
債  權  人  聯邦商業銀行股份有限公司
法定代理人  丙○○
債  權  人  遠東國際商業銀行股份有限公司
                        1樓及.
法定代理人  癸○○
                        1樓及.
債  權  人  玉山商業銀行股份有限公司
代  理  人  戊○○
債  權  人  中國信託商業銀行股份有限公司
法定代理人  子○○
債  權  人  慶豐商業銀行股份有限公司
法定代理人  辛○○
債  權  人  長鑫資產管理股份有限公司
法定代理人  林樹旺
債  權  人  萬榮行銷顧問股份有限公司
法定代理人  呂豫文
代  理  人  壬○○
債  權  人  匯誠第一資產管理股份有限公司
法定代理人  甲○○
債  權  人  良京實業股份有限公司
法定代理人  乙○○○○
上列當事人因消費者債務清理事件聲請清算，本院裁定如下：
    主  文
債務人己○○○○○○○○○○自中華民國98年3月2日上午10時
起開始清算程序，並同時終止清算程序。
    理  由
一、按法院開始清算程序之裁定，應載明其年、月、日、時，並
    即時發生效力；債務人之財產不敷清償清算程序之費用時，
    法院應裁定開始清算程序，並同時終止清算程序，消費者債
    務清理條例第83條第1項、第85條第1項分別定有明文。
二、本件債務人主張：其不能清償債務情事，前已提出債權人清
    冊，以書面向最大債權金融機構請求共同協商債務清償方案
    ，惟因最大債權金融機構於中華民國97年7月1日收受申請書
    後迄未開始協商程序而協商不成立，其又未經法院裁定開始
    更生程序或許可和解或宣告破產，爰向本院聲請清算等語。
    經查：債務人所主張之上開事實，業據提出債權人清冊、財
    產及收入狀況說明書、財團法人金融聯合徵信中心當事人查
    詢個人資料 (信用報告)回覆書、稅捐機關95年、96 年度各
    類所得及財產資料清單、郵局存證信函及送達回執等為證，
    此外，本件又查無債務人有消費者債務清理條例第6條第3項
    、第8條或第82條第2項所定駁回清算聲請之事由存在，則債
    務人聲請清算，應屬有據。再查，依據債務人所提財產及收
    入狀況說明書所載，其並無任何財產，爰依上開規定裁定開
    始本件清算程序，並同時終止清算程序。
中    華    民    國    98    年    2     月    27    日
                    臺灣臺中地方法院民事庭
                            法      官  林新竑
上為正本係照原本作成
開始清算程序之裁定不得抗告，如不服同時終止清算程序之裁定
，應於裁定送達後10日內，以書狀向本院提出抗告，並繳納抗告
費新臺幣1千元。
中    華    民    國    98    年    2     月    27    日
                            書  記  官  林旭助


司法院資訊處製作；財團法人民間司法改革基金會備份。
